【裁判字號】    95,訴,199
【裁判日期】    950426
【裁判案由】    違反毒品危害防制條例
【裁判全文】
臺灣屏東地方法院刑事判決               95年度訴字第199號
公  訴  人  臺灣屏東地方法院檢察署檢察官
被      告  甲○○
上列被告因違反毒品危害防制條例案件，經檢察官提起公訴（94
年度毒偵字第2588號、94年度毒偵字第2678號），本院裁定改依
簡式審判程序審理，判決如下：
    主  文
甲○○連續施用第一級毒品，處有期徒刑壹年。扣案之海洛因貳
包，合計淨重零點壹陸公克（空包裝合計淨重零點伍公克）、
含有海洛因殘渣之夾鏈袋壹只，均沒收銷燬之；扣案之針筒支
及橡皮軟管壹條，均沒收之。又施用第二級毒品，處有期徒刑
月。應執行有期徒刑壹年貳月，扣案之海洛因貳包，合計淨重零
點壹陸公克（空包裝合計淨重零點伍公克）、含有海洛因殘渣
之夾鏈袋壹只，均沒收銷燬之；扣案之針筒支及橡皮軟管壹條
，均沒收之。
    事  實
一、甲○○曾因施用毒品案件，經本院以92年度毒聲字第594 號
    裁定送臺灣屏東看守所附設觀察勒戒所施以觀察、勒戒後，
    經評定認為無繼續施用毒品之傾向，於民國92年10月15日釋
    放出所，並經臺灣屏東地方法院檢察署檢察官於同日以92年
    度毒偵緝字第208 號為不起訴處分確定。
二、詎甲○○仍不知悔改，於觀察、勒戒執行完畢釋放後5 年內
    ，復基於施用第一級毒品海洛因之概括犯意，自94年6 月底
    某日起，迄同年10月25日中午12時許止，在屏東縣竹田鄉○
    巷村○○路67巷5 號住處內，以每日施用2 次之頻率，將海
    洛因摻水後以針筒注射血管之方式，連續施用海洛因多次；
    及基於施用第二級毒品甲基安非他命之犯意，於同年10月13
    日上午11時許，在屏東縣竹田鄉○○村○○路66之7 號旁之
    檳榔園農舍內，施用甲基安非他命1 次。嗣於94年10月13日
    14時10分許，為憲兵在上開農舍內搜索查獲，並扣得其所有
    之海洛因2 包，合計淨重零點壹陸公克、空包裝重零點伍
    公克及針筒1 支；及同年月26日16時10分許，為警前往屏東
    縣竹田鄉○○路16巷19號旁鴿舍搜索，並扣得其所有之針筒
    2 支、橡皮軟管1 條及含有海洛因殘渣之夾鏈袋1 只。
三、案經屏東憲兵隊及內政部警政署保安警察第三總隊第二大隊
    分別報告臺灣屏東地方法院檢察署檢察官偵查起訴。
    理  由
一、上揭事實，業據被告甲○○於警訊、偵查中及本院審理時坦
    承不諱，並有扣案被告所有之海洛因2 包、針筒3 支、橡皮
    軟管1 條及含有海洛因殘渣之夾鏈袋1 只可佐。且被告為憲
    兵於前揭時、地查獲後經採集尿液送驗結果，呈鴉片及甲基
    安非他命陽性反應，及第二次警方查獲後經採集尿液送驗結
    果，呈嗎啡陽性反應，分別有憲兵司令部刑事鑑識中心鑑驗
    通知書及高雄市立凱旋醫院濫用藥物尿液檢驗報告各1 紙（
    分別見94毒偵2588號卷第28頁、94毒偵2678號卷第16頁）附
    卷可稽。而扣案之白色粉末2 包，經送檢驗結果，均含第一
    級第6 項毒品海洛因成分，合計淨重0.16公克，空包裝重
    0.35 公 克，亦有法務部調查局鑑定通知書1 紙（見94毒偵
    25 88 號卷第22頁）在卷可按，足認被告自白與事實相符。
    又被告曾因施用毒品案件，經本院以92年度毒聲字第594 號
    裁定送臺灣屏東看守所附設觀察勒戒所施以觀察、勒戒後，
    經評定認為無繼續施用毒品之傾向，於92年10月15日釋放出
    所，並經臺灣屏東地方法院檢察署檢察官於同日以92年度毒
    偵緝字第208 號為不起訴處分確定，有臺灣屏東地方法院檢
    察署刑案資料查註紀錄表及臺灣高等法院被告前案紀錄表各
    1 份在卷可憑。是被告於觀察、勒戒執行完畢釋放後5 年內
    ，再犯毒品危害防制條例第10條之本罪，本件事證明確，被
    告犯行堪以認定，應予依法論科。
二、查海洛因及甲基安非他命分別屬毒品危害防制條例第2 條第
    2 項第1 款、第2 款所稱之第一級毒品、第二級毒品，依法
    均不得持有、施用。故核被告甲○○所為，係犯毒品危害防
    制條例第10條第1 項之施用第一級毒品罪及同條第2 項之施
    用第二級毒品罪。被告持有海洛因及甲基安非他命之低度行
    為，均為其施用之高度行為所吸收，均不另論罪。被告先後
    多次施用海洛因之犯行，時間緊接、所犯構成要件相同，顯
    係基於概括犯意反覆為之，為連續犯，應依刑法第56條規定
    ，論以一罪，並加重其刑。爰審酌被告曾因施用毒品犯行，
    經送觀察、勒戒後，仍無法戒除毒癮，繼續施用毒品不輟，
    顯見其陷溺已深，無視於毒品對於自身健康之戕害及國家對
    於杜絕毒品犯罪之禁令，惡性非輕，並審酌其施用毒品之期
    間，施用毒品之次數，坦承犯行，態度尚可等一切情狀，分
    別量處如主文所示之刑，並定其應執行之刑。
三、扣案之海洛因2 包，合計淨重0.16公克，空包裝重0.35公克
    ，因包裝袋與海洛因均無從析離，故包裝袋與海洛因均應依
    毒品危害防制條例第18條第1 項前段規定，沒收銷燬之；扣
    案之含有海洛因殘渣之夾鏈袋1 只，雖未送驗但被告已坦承
    連續施用海洛因多次，該殘渣之成份衡情應屬海洛因無訛，
    因夾鏈袋與海洛因殘渣無從析離，故夾鏈袋與海洛因亦應依
    上述規定，沒收銷燬之。另扣案之針筒3 支、橡皮軟管1 條
    ，均為被告所有，且為供其施用海洛因之器具，業據被告供
    述在卷，均應依刑法第38條第1 項第2 款規定，併予宣告沒
    收。
據上論斷，應依刑事訴訟法第273 條之1 第1 項、第299 條第1
項前段，毒品危害防制條例第10條第1 項、第2 項、第18條第1
項前段，刑法第11條、第56條、第51條第5 款、第38條第1 項第
2 款，判決如主文。
中    華    民    國    95    年     4     月    26    日
                      刑事第三庭    法  官  楊萬益
以上正本證明與原本無異。
如不服本判決應於收受本判決送達後十日內向本院提出上訴書狀
，其未敘述上訴理由者，並得於提起上訴後十日內向本院補提理
由書狀（均須按他造當事人之人數附繕本）「切勿逕送上級法院
」
中    華    民    國    95    年    4   月    26     日
                                    書記官  陳勃諺
附錄本判決論罪法條全文
毒品危害防制條例第10條
施用第1 級毒品者，處6 月以上5 年以下有期徒刑。
施用第2 級毒品者，處3 年以下有期徒刑。


司法院資訊處製作；財團法人民間司法改革基金會備份。
